【裁判字號】    97,交聲,2293
【裁判日期】    971126
【裁判案由】    聲明異議
【裁判全文】
臺灣高雄地方法院交通事件裁定        97年度交聲字第2293號
原處分機關  高雄市政府交通局
異  議  人  甲○○
上列受處分人因違反道路交通管理處罰條例案件，對於高雄市政
府交通局民國97年8 月29日所為之處分（原處分：高市交裁字第
裁32-ZHP003538號），聲明異議，本院裁定如下：
    主  文
異議駁回。
    理  由
一、聲明異議意旨略以：聲明異議人即受處分人未於95年5 月4
    日上午4 時46分駕駛車號1363-JN 自用小客車行經國道三號
    古坑收費站，誤闖ETC 電子收費北上車道，原處分機關未提
    出相關照片供異議人指認，逕依道路交通管理處罰條例第27
    條第1 項「汽車行駛於應繳費之公路不依規定繳費」，裁罰
    新臺幣（下同）6000元罰鍰，顯有違誤，爰聲明異議，請求
    撤銷原處分。
二、按汽車行駛於應繳費之公路、橋樑、隧道或輪渡，不依規定
    繳費者，處汽車所有人或駕駛人3000元以上6000元以下罰鍰
    ，並追繳欠費，道路交通管理處罰條例第27條第1 項定有明
    文。
三、經查，車號1363-JN 自用小客車並未申裝電子收費設備，並
    於前揭時間行經國道三號古坑收費站，誤闖北上ETC 電子收
    費車道，有遠通電收股份有限公司97年11月3 日總發字第09
    701008號函附件照片在卷可參（本院卷第18頁），車號1363
    -JN 自用小客車於上開時間有裁決書所載之違規行為，堪以
    認定。又查車號1363-JN 自用小客車依車號查詢汽車車籍資
    料，登記之車主雖為卓碧合（本院卷第21頁），惟據高雄市
    監理處97年11月13日高市監密二字第0970029313號函附件異
    動原因查詢資料（本院卷第28至30頁），異議人係於94年11
    月29日因過戶而為車號1363-JN 自用小客車之車主，再於95
    年9 月4 日過戶與卓碧合，是則異議人於本件違規日即95年
    5 月4 日確為車號1363-JN 自用小客車之車主。是以被告前
    開抗辯並無足採。
四、異議人既為車號1363-JN 自用小客車於本案違規時之車主，
    原處分機關依違反道路交通管理處罰條例第27條第1項 第1
    款、違反道路交通管理事件統一裁罰基準及處理細則第43、
    44、67條及違反道路交通管理事件統一裁罰基準表等規定，
    裁處受處分人罰鍰6000元，即無違誤。受處分人猶執前詞，
    指摘原處分不當，為無理由，應予駁回。
五、據上論斷，應依道路交通案件處理法第19條，裁定如主文。
中    華    民    國    97    年    11    月    26    日
                  交通法庭  法  官  施介元
以上正本證明與原本無異。
如不服本裁定應於送達後5日內向本院提出抗告狀。
中    華    民    國    97    年    11    月    26    日
                                書記官  葉玉芬


司法院資訊處製作；財團法人民間司法改革基金會備份。
